臺灣臺北地方法院民事裁定
110年度北簡字第6706號
原      告  張慶祥  
            曹廖玉英
被      告  卓美月  
訴訟代理人  蘇美玲律師
上列當事人間請求分配表異議之訴事件，本院裁定如下：
    主  文
原告之訴駁回。
訴訟費用由原告負擔。
    理  由
一、按原告之訴，有起訴不合程式或不備其他要件之情形，法院
    應以裁定駁回之；民事訴訟法第249條第1項第6款定有明文
    。次按債權人或債務人對於分配表所載各債權人之債權或分
    配金額有不同意者，應於分配期日1日前，向執行法院提出
    書狀，聲明異議；執行法院對於前條之異議認為正當，而到
    場之債務人及有利害關係之他債權人不為反對之陳述或同意
    者，應即更正分配表而為分配。異議未依前項規定終結者，
    應就無異議之部分先為分配；異議未終結者，為異議之債權
    人或債務人，得向執行法院對為反對陳述之債權人或債務人
    提起分配表異議之訴。但異議人已依同一事由就有爭執之債
    權先行提起其他訴訟者，毋庸再行起訴，執行法院應依該確
    定判決實行分配；聲明異議人未於分配期日起10日內向執行
    法院為前2項起訴之證明者，視為撤回其異議之聲明；經證
    明者，該債權應受分配之金額，應行提存；為強制執行法第
    39條第1項、第40條、第41條第1項、第3項所明定。又執行
    債權人對分配表所載各債權人之債權或分配金額有不同意，
    於分配期日1日前，具狀向執行法院聲明異議。嗣分配期日
    無人到場，執行法院亦未更正分配表時，該債權人如未於分
    配期日起10日內向執行法院為起訴之證明，應視為撤回其異
    議之聲明（最高法院民事大法庭109年台抗大字第94號民事
    裁定參照）。
二、經查：
　㈠本院108年度司執字第129439號遷讓房屋等強制執行事件（下
    稱系爭執行事件），經本院民事執行處定於民國110年1月29
    日上午10時為分配期日實施分配，並於同年月20日對原告送
    達該分配通知及系爭分配表，原告於同年1月28日具狀聲明
    異議，主張110年1月15日製作之分配表，所載次序1、3、4
    所列被告所分配款項共新臺幣（下同）41萬7,402元，應予
    剔除，不得列入分配表等語，惟本院執行處並未依原告之異
    議更正分配表，且系爭執行事件之債權人、債務人於分配期
    日均未到場，本院執行處乃於同年2月1日通知原告於法定期
    間內提起分配表異議之訴，原告於同年2月3日收受上開通知
    ，於同年月17日陳報提起分配表異議之訴等情，業經調閱系
    爭執行事件卷宗核閱無訛。揆諸首揭說明，本件執行事件於
    分配期日無人到場，執行法院亦未更正分配表，異議人即原
    告依法應於分配期日起10日內向執行法院為起訴之證明，否
    則應視為撤回其異議之聲明。
  ㈡查本件執行分配期日為110年1月29日，原告最遲應於110年2
    月8日前提起分配表異議之訴並陳報執行法院，原告雖於110
    年2月17日提起本件分配表異議之訴，有原告之起訴狀狀載
    收文日期戳章附卷可參（見本院卷第9頁），惟原告未於強
    制執行法第41條第3項所定10日法定期間內向執行法院為起
    訴之證明，依強制執行法第41條第3項規定，應視為撤回其
    異議之聲明，又分配表異議之訴須以異議存在為前提，原告
    異議之聲明既因視為撤回而不存在，其所提本件分配表異議
    之訴，即難認屬合法。
三、綜上，本院108年度司執字第129439號遷讓房屋等強制執行
    事件，原告雖已於分配期日1日前向執行法院提出書狀聲明
    異議，惟未經執行法院採納並據以更正系爭分配表，異議程
    序自未終結，嗣原告雖對債權人即被告提起本件分配表異議
    之訴，惟未於法定期間10日內為之，應視為撤回其異議之聲
    明。從而，原告異議之聲明既已視為撤回而不存在，系爭分
    配表即已確定，執行法院即應依系爭分配表實行分配，原告
    所提本件分配表異議之訴即失所附麗，應認為不合法，爰裁
    定駁回之。
四、依民事訴訟法第249條第1項第6款、第95條、第78條，裁定
    如主文。 
中　　華　　民　　國　　110 　年　　11　　月　　15　　日
　　　　　　　　　臺灣臺北地方法院臺北簡易庭
　　　　　　　　　　　　　　　法　官　蔡玉雪
以上正本證明與原本無異。
如不服本裁定，應於裁定送達後10日內向本庭提出抗告狀，並繳
納裁判費新臺幣1,000元。
中　　華　　民　　國　　110 　年　　11　　月　　15　　日
　　　　　　　　　　　　　　　書記官　陳黎諭